# 请教陈老师研发支出问题

提问人：woodee99 时间：2012-12-05 13:34:30
陈老师： 现遇到如下问题，请指教： A公司是B公司的母公司。

回答人：chenyiwei
这里存在一个风险报酬转移和承担情况的判断问题。如果样机的所有权名以上归A，但实际上由B使用，由此产生的经济利益也归属于B，则很可能实际上B还是应该将其确认为自己的资产和研发支出，而不应在A的账上确认。建议根据该事项的具体背景情况进一步分析判断。